# 新租赁准则IFRS 16IFRS 16对融资租赁的影响||固定资产是否需要调整至使用权资产

提问人：凯西别开枪 时间：2020-02-20 16:09:16
陈版主您好！老师们大家好！！
想请教一下：
H股公司自 2019 年 1 月 1 日适用IFRS 16，原账面上有融资租赁，资产在固定资产中核算，租赁负债在长期/短期借款中核算。适用IFRS 16之后，我们设立了使用权资产和租赁负债两个单独的资产负债表科目用于核算租赁资产和租赁负债。
本公司采用C5(b)的方法进行过渡：
C5 承租人应选择下列任一方法对其租赁追溯采用本准则：
a. 按照《国际会计准则第 8 号——会计政策、会计估计变更和差错》追溯调整
所列报的每个前期报告期间；或
(b) (b) 按照按照C7C7至至C13C13段的规定进行追溯调整，并在首次采用之日确认首次采用本准则的累积影响。
针对原IAS 17被分类为融资租赁的租赁，IFRS 16有如下规定：
C11 对于之前根据IAS 17被分类为融资租赁的租赁，承租人如选择按照C5(b)段的规定采用本准则，首次采用日的使用权资产和租赁负债的账面金额应为首次采用日前一刻按照IAS 17进行计量的租赁资产和租赁负债的账面金额。
对于该等租赁，承租人应自首次采用之日起按照本准则对使用权资产和租赁负债进行会计处理。
但我们公司有以下特殊情况，想请教一下怎么处理：
1 ，部分融资租赁对应的固定资产已经足额计提折旧，账面净值为 0 ；租赁负债已经全部支付。
- 这种情况下，是否还是适用于租赁准则？是否需要在 2019 年 1 月 1 日将等额的固定资产原值和累计折旧一并从固定资产转出？
2 ，部分融资租赁对应的固定资产已经未足额计提折旧，账面净值>0；租赁负债已经全部支付。
- 这种情况下，是否还是适用于租赁准则？是否需要在 2019 年 1 月 1 日将固定资产原值和累计折旧转出，净值为期初使用权资产的增加金额？
3 ，部分融资租赁的租赁期为 5 年，但截至 2019 年 1 月 1 日，即自首次采用日租赁期不满 1 年。
- 这种情况，是否能适用“短期租赁“获得豁免，将租赁资产及租赁负债仍放在固定资产和短期借款中核算。（ 2019年 12 月 31 日，融资租赁的租赁负债已全部付清，根据IAS 17 确认的 短期借款-租赁负债 金额为 0 ）

回答人：chenyiwei
上述情况均应适用租赁准则。除了原准则下由售后回租构成的融资租赁以外，应将融资租赁直租方式取得的固定资产的原账面价值转入新准则下的使用权资产，基本上可以按账面价值平移结转，不产生对损益或权益的影响。
对于售后回租形成融资租赁涉及的固定资产（新准则下称为“售后租回交易中的资产转让不属于销售”），由于此类交易通常为单纯的融资交易，并未转移资产使用权，故相关资产在新租赁准则下继续作为固定资产核算，不转入使用权资产。

提问人：ken_dream 时间：2020-07-01 19:42:00
陈版，对于融资租赁的资产，租赁期结束后留购的租赁标的，还留在ROU继续核算么？根据IFRS16.32摊销的表述上，感觉对于明确会购买的融资租赁，是一直作为ROU进行摊销，不用转到PPE的。
但是，感观上有些奇怪，留购后的资产，已经有“所有权”，还留在“使用权资产”里，有些名不副实的感觉。
IFRS16.32 如果租赁期结束时标的资产的所有权将转让给承租人，或者使用权资产的成本反映出承租人将行使购买选择权，则承租人应在租赁期开始日至标的资产的使用寿命结束的期间对使用权资产计提折旧。否则，承租人应在租赁期开始日至使用权资产的使用寿命结束与租赁期孰短的期间对使用权资产计提折旧。

回答人：chenyiwei
租赁期满留购或者自动取得所有权后，应按使用权资产的账面价值转入固定资产核算。